# 投资的联营企业形成反向购买后，如何确认投资收益

提问人：起风了啊 时间：2018-03-31 15:32:06
请教陈版，@chenyiwei 在实务中碰到一个问题，请求指导： 假设，本公司A，母公司B，本公司长期股权投资下按权益法核算的的持股20%的联营企业上市公司C，母公司旗下另一子公司D，上市公司C向母公司B定向增发股票，购买D公司，本期 12 月 1 日为合并购买日，增发后，母公司B持有上市公司C20%股份，本公司A持股比例从20%降低至15%，母公司B直接与间接持有上市公司C35%的股权，为实际控制人，构成反向购买，那么问题是本公司 12 月 31 日的投资收益该如何确认，是否应该以上市公司C整年报表加上公司D12月报表的合并数据，按新持股比例核算，还是分段为1-11月投资收益按原持股比例计算， 12 月再按新持股比例计算，以及上市公司C在反向购买后增加的资本公积该如何考虑呢？请陈版不吝赐教。

回答人：chenyiwei
假设本企业在 12 月后仍对C有重大影响，则需分段为1-11月投资收益按原持股比例20%计算， 12 月再按新持股比例15%计算。其中D公司的 1 至 11 月净利润不纳入本公司本年度投资收益的计算，只有 12 月份的净利润才纳入。 所以，在权益法核算前，需对C的合并报表进行一定的口径调整，剔除其中D1至 12 月的净利润因素。 因反向购买日C的净资产变动导致本企业所占份额变动的影响，计入本企业的资本公积。